臺灣彰化地方法院刑事判決　　　九十四年度訴字第一三七四號
公　訴　人　臺灣彰化地方法院檢察署檢察官
被　　　告　甲○○
上列被告因違反毒品危害防制條例案件，經檢察官提起公訴（九
十四年度毒偵字第三三二三號），由本院合議庭裁定依簡式審判
程序審理判決如下：
    主  文
甲○○連續施用第一級毒品，累犯，處有期徒刑壹年壹月。扣案
之海洛因壹包（警秤毛重約零點肆公克）沒收銷燬之、注射針筒
壹支沒收之。
    事  實
一、甲○○前曾於民國九十二年六月十二日，因施用第一級毒品
    及施用第二級毒品案件，經本院以九十二年度訴字第四０五
    號分別判處有期徒刑一年、六月，並定應執行刑為有期徒刑
    一年四月確定，入監後已於九十四年四月八日執行完畢；又
    曾因施用毒品案件，經送執行觀察、勒戒後，認有繼續施用
    毒品之傾向，乃續行執行強制戒治，嗣經戒治所評定合格，
    認無繼續戒治之必要，於八十九年二月十七日停止戒治，所
    餘期間付保護管束，上開保護管束期間已於八十九年九月二
    十日屆滿，並由臺灣彰化地方法院檢察署檢察官以八十九年
    度戒毒偵字第一一三五號案件為不起訴之處分確定；再因前
    開經本院九十二年度訴字第四０五號案件判處罪刑確定之施
    用第一、二級毒品犯行，經送執行強制戒治，迄九十三年一
    月九日因毒品危害防制條例修正生效施行而執行完畢釋放；
    詎仍不知警惕，又另行基於施用第一級毒品海洛因之概括犯
    意，自九十四年五月間某日起至同年七月二日下午八時（起
    訴書誤載為下午六時）許止，以平均一天施用一次之量，在
    其位於彰化縣溪湖鎮○○路○段四五二巷十九號住處及彰化
    縣心鄉境內之武聖宮廁所，以將少許海洛因粉末置入注射針
    筒內加水後，再以針筒注射手臂施用之方式，連續施用第一
    級毒品海洛因多次。嗣於九十四年七月二日下午九時四十分
    許，在彰化縣埔心鄉○○路十一號前，於有偵查犯罪職權之
    機關或個人發覺其上開連續施用海洛因之犯罪前，主動將其
    所有、供己施用之第一級毒品海洛因一包（警秤毛重約零點
    四公克）及其所有供施用海洛因所用之注射針筒一支取交警
    方扣案，並供承其有連續施用海洛因之犯行而自首，且主動
    接受裁判。
二、案經彰化縣警察局田中分局報請臺灣彰化地方法院檢察署檢
　　察官偵查起訴，由本院合議庭裁定依簡式審判程序審理。
    理  由
一、訊據被告甲○○對於右揭事實坦承不諱，且有彰化縣警察局
    田中分局委託檢驗尿液代號與真實姓名對照認證單、查獲涉
    嫌毒品危害防制條例毒品初步檢驗報告單、彰化縣衛生局煙
    毒尿液檢驗成績書各一件在卷可稽，並有被告所有、供己施
    用之第一級毒品海洛因一包（警秤毛重約零點四公克）及被
　　告所有、供施用海洛因所用之注射針筒一支扣案可佐，被告
　  就其有連續施用第一級毒品海洛因之自白與事實相符。此外
    ，復有臺灣彰化地方法院檢察署刑案資料查註紀錄表、臺灣
    高等法院被告全國前案紀錄表、在監在押全國紀錄表各一份
    在卷可考，本件事證明確，被告犯行洵堪認定。
二、按海洛因係毒品危害防制條例所定之第一級毒品，不得非法
    施用。核被告所為，係犯毒品危害防制條例第十條第一項之
    施用第一級毒品罪。其為供施用第一級毒品而持有該級毒品
    之低度行為，應為施用之高度行為所吸收，不另論罪。又被
    告先後多次之施用第一級毒品海洛因之犯行，時間緊接，犯
    罪構成要件相同，顯係基於概括之犯意反覆為之，為連續犯
    ，應依連續犯之規定，論以一罪，並加重其刑。再被告前曾
　　於九十二年六月十二日，因施用第一級毒品及施用第二級毒
　  品案件，經本院以九十二年度訴字第四０五號分別判處有期
    徒刑一年、六月，並定應執行刑為有期徒刑一年四月確定，
    入監後已於九十四年四月八日執行完畢，有臺灣彰化地方法
    院檢察署刑案資料查註紀錄表、臺灣高等法院被告全國前案
    紀錄表各一份在卷可考，其於五年以內再犯本件有期徒刑以
    上之罪，為累犯，應依刑法第四十七條之規定遞加重其刑。
    另被告係於九十四年七月二日下午九時四十分許，在彰化縣
　　埔心鄉○○路十一號前，於有偵查犯罪職權之機關或個人發
  　覺其上開連續施用海洛因之犯罪前，主動將其所有、供己施
    用之第一級毒品海洛因一包（警秤毛重約零點四公克）及其
    所有供施用海洛因所用之注射針筒一支取交警方扣案，並供
    承其有連續施用海洛因之犯行而自首，且主動接受裁判等情
    ，有被告之警詢筆錄一份在卷可考，應依自首之規定，減輕
    其刑；且前依法有加重、遞加重及減輕之事由，應先加、遞
    加而後減之。爰審酌被告之素行、犯罪之動機、目的、施用
    毒品係戕害自身健康、施用毒品海洛因之期間、次數、所生
    危害及犯罪後之態度等一切情狀，量處如主文所示之刑，以
    示懲儆。
三、扣案之第一級毒品海洛因一包（警秤毛重約零點四公克），
    屬查獲之毒品，應依毒品危害防制條例第十八條第一項前段
    之規定宣告沒收銷燬之；又扣案之注射針筒一支，係被告所
    有、供施用海洛因所用之物一節，已據被告供明在卷，係被
    告所有供犯罪所用之物，爰均依刑法第三十八條第一項第二
    款之規定併予宣告沒收之。
據上論斷，應依刑事訴訟法第二百七十三條之一第一項、第二百
九十九條第一項前段，毒品危害防制條例第十條第一項、第二十
三條第二項、第十八條第一項前段，刑法第十一條前段、第五十
六條、第四十七條、第六十二條前段、第三十八條第一項第二款
，判決如主文。
本案經檢察官高如應到庭執行職務
中　　華　　民　　國　九十四　年　　九　月　二十二　　日
                  刑事第三庭    法  官  李雅俐
以上正本證明與原本無異。
如不服本判決，應於判決送達後十日內，向本院提出上訴狀（須
附繕本）。
中　　華　　民　　國　九十四　年　　九　月　二十六  　日
                                書記官  陳秀娟
附錄論罪科刑法條：
毒品危害防制條例第十條第一項：
施用第一級毒品者，處六月以上五年以下有期徒刑。
